臺灣高等法院臺南分院民事裁定　100年度國抗字第1號
抗　告　人　劉泓志
相　對　人　臺灣臺東地方法院檢察署
法定代理人　范文豪
相　對　人　臺灣臺東地方法院
法定代理人　裕斗
相　對　人　臺灣高等法院花蓮分院檢察署
法定代理人　施良波
相　對　人　臺灣高等法院花蓮分院
法定代理人　劉令祺
上列抗告人與相對人臺灣臺東地方法院檢察署等間請求國家賠償
（移轉管轄）事件，對於中華民國100年8月5日臺灣嘉義地方法
院第一審裁定（100年度國字第7號），提起抗告，本院裁定如下
：
    主  文
抗告駁回。
抗告訴訟費用新台幣壹仟元由抗告人負擔。
    理  由
一、按訴訟之全部或一部，法院認為無管轄權者，應依原告聲請
    或依職權以裁定移送其管轄法院。次按對於公法人之訴訟，
    由其公務所所在地之法院管轄；其以中央或地方機關為被告
    時，由該機關所在地之法院管轄，而因侵權行為涉訟者，得
    由行為地之法院管轄；共同訴訟之被告數人，其住所不在一
    法院管轄區域內者，各該住所地之法院具有管轄權。但依第
    四條至前條規定有共同管轄法院者，由該法院管轄。民事訴
    訟法第28條第1項、第2條第1項、第15條第1項、第20條分別
    定有明文。
二、經查，本件相對人為臺灣臺東地方法院檢察署、臺灣臺東地
    方法院、臺灣高等法院花蓮分院檢察署、臺灣高等法院花蓮
    分院，其機關所在地分別係在台東市○○路310號、台東市
    ○○路128號、花蓮市○○路127號，非屬同一法院管轄，而
    抗告人起訴之原因事實為相對人臺灣臺東地方法院檢察署枉
    法起訴，臺灣臺東地方法院枉法判刑，臺灣高等法院花蓮分
    院檢察署枉法上訴，臺灣高等法院花蓮分院枉法裁判，對其
    有侵權行為，並提出臺灣高等法院花蓮分院100年度國賠字
    第1號拒絕賠償書影本1份及掛號函件執據影本3份為證，依
    民事訴訟法第2條第1項、第15條第1項之規定，自應由其所
    主張行為地之法院管轄。從而，抗告人向無管轄權之原法院
    起訴，顯有違誤，原法院依職權將本件移送於該管轄法院即
    臺灣臺東地方法院，核無不合。抗告意旨略以：其自民國96
    年起均住嘉義縣，且在嘉義縣被侵權，故應由原法院即臺灣
    嘉義地方法院開庭云云，惟查，抗告人前以臺灣臺東地方法
    院檢察署及臺灣臺東地方法院，臺灣高等法院花蓮分院檢察
    署，臺灣高等法院花蓮分院，分別以枉法起訴，枉法裁判或
    枉法上訴為由請求國家賠償，有國賠協商補證書及臺灣高等
    法院花蓮分院拒絕賠償書為憑（見原法院卷第9、13頁），
    依其主張侵權行為地亦在臺東市或花蓮市，而非嘉義縣，其
    抗告為無理由，應予駁回。
三、依民事訴訟法第495條之1、第449條第1項、第95條、第78條
    ，裁定如主文。
中    華    民    國   100    年    9     月    29    日
                  民事第三庭    審判長法  官  黃崑宗
                                      法  官  羅心芳
                                      法  官  蘇重信
上為正本係照原本作成。
本裁定除以適用法規顯有錯誤為理由外，不得再抗告。如提再抗
告，應於收受送達後十日內向本院提出再抗告狀（須附繕本），
並繳納再抗告費新台幣一千元。
提起再抗告應委任律師或具有律師資格之人之委任狀；委任有律
師資格者，另應附具律師資格證書及釋明委任人與受任人有民事
訴訟法第466條之1第1項但書或第2項所定關係之釋明文書影本。
中    華    民    國   100    年    9     月    29    日
                                      書記官  陳嘉琍
【附註】
民事訴訟法第495條之1第2項準用同法第466條之1第1、2項規定
：
(1)對於第二審判決上訴，上訴人應委任律師為訴訟代理人。但上
  訴人或其法定代理人具有律師資格者，不在此限。
(2)上訴人之配偶、三親等內之血親、二親等內之姻親，或上訴人
  為法人、中央或地方機關時，其所屬專任人員具有律師資格並
  經法院認為適當者，亦得為第三審訴訟代理人。
民事訴訟法第466條之2第1項：
  上訴人無資力委任訴訟代理人者，得依訴訟救助之規定，聲請
  第三審法院為之選任律師為其訴訟代理人。